【裁判字號】    96,易,3084
【裁判日期】    970331
【裁判案由】    竊盜等
【裁判全文】
臺灣板橋地方法院刑事判決              96年度易字第3084號
公  訴  人  臺灣板橋地方法院檢察署檢察官
被      告  甲○○
上列被告因竊盜等案件，經檢察官提起公訴（96年度偵緝字第22
63號），本院依簡式審判程序，判決如下：
    主  文
甲○○共同毀越安全設備竊盜，累犯，處有期徒刑壹年貳月，減
為有期徒刑柒月。
    事  實
一、甲○○：(一)於民國92年間，因違反毒品危害防制條例案件，
    經臺灣臺北地方法院以92年度易字第2217號判決判處有期徒
    刑6 月確定，於93年10月14日易科罰金執行完畢；(二)於94年
    間，因偽造文書、毒品危害防制條例等案件，經同法院以94
    年度訴緝字第220 號、94年度簡字第1771號判決分別判處有
    期徒刑4 月、6 月確定；(三)於95年間，因違反毒品危防制條
    例案件，經同法院以94年度訴字第942 號判決判處有期徒刑
    7 月，經臺灣高等法院以95年度上訴字第3838號判決駁回上
    訴確定；(四)於同年間，又因違反毒品危害防制條例案件，經
    臺灣臺北地方法院以95年度易字第1029號判決判處有期徒刑
    6 月確定；上開(二)至(四)所示之數罪刑，復經臺灣等法院以96
    年度聲減字第2969號裁定分別減為有期徒刑2 月、3 月、3
    月又15日、3 月，應執行有期徒刑8 月確定，於96年9 月14
    日易科罰金執行完畢。詎其猶不知悔改，與自稱「陳永德」
    之真實姓名年籍不詳之成年男子，共同意圖為自己不法之所
    有，基於毀越安全設備而竊盜之犯意聯絡，於96年2 月27日
    上午某時許，在臺北縣永和市○○街173 之3 號5 樓之乙○
    ○之住處，推由「陳永德」持不詳工具（未扣案，並無證據
    證明係兇器）破壞該處具有防盜功能屬安全設備之鐵窗而踰
    越該鐵窗（侵入住宅及毀損部分均未據告訴），進入該屋，
    再開啟鐵門，與甲○○一同進入該屋，共同竊取乙○○所有
    及所持有之印鑑章11枚、國際牌數位相機1 台、現金新臺幣
    （下同）800 元、陳聖諺、陳聖元之國民身分證各1 紙、金
    戒指4 枚、金項鍊1 條及金手鍊1 條（金飾部分合計值3 萬
    元），得手後隨即逃逸離去。嗣為乙○○於同日15時30分許
    ，返回該住處後發現失竊，隨即報警處理，為警於屋內採得
    甲○○之指紋，送鑑後始悉上情。
二、案經臺北縣政府警察局永和分局報請及乙○○訴請臺灣板橋
    地方法院檢察署檢察官偵查起訴。
    理  由
一、本案被告甲○○所犯係死刑、無期徒刑、最輕本刑為3 年以
    上有期徒刑或高等法院管轄第一審案件以外之罪，其於準備
    程序中就被訴事實為有罪之陳述，經本院告知簡式審判程序
    之旨，並聽取公訴人、被告之意見後，經合議庭裁定由受命
    法官獨任進行簡式審判程序，合先敘明。
二、上揭犯罪事實，業據被告於本院審理時坦承不諱，核與證人
    即告訴人乙○○於警詢、偵查中指訴之情節相符，且有現場
    照片18張附卷可稽，此外，警員於失竊現場採集所得之指紋
    ，經送請內政部警政署刑事警察局鑑驗，認與甲○○之指紋
    左環、左中指指紋相符之情，有該局96年3 月15日刑紋字第
    0960039057號鑑驗書在卷可參，足認被告自白與事實相符，
    應堪採信。本案事證明確，被告犯行堪以認定，應依法論科
    。
三、按刑法第321 條第1 項第2 款所謂安全設備，係指依社會通
    常觀念足認為防盜之設備而言（最高法院55年臺上字第547
    號判例要旨參照）。查告訴人前開住處之鐵窗係因防盜而設
    ，具有防盜之功能，足認係安全設備。是核被告推由「陳永
    德」毀損而攀爬踰越屬安全設備之鐵窗，並竊盜他人財物之
    行為，係犯刑法第321 條第1 項第2 款之毀越安全設備竊盜
    罪。被告與「陳永德」間就上開犯行，有犯意聯絡及行為分
    擔，為共同正犯。被告有如事實一之(一)所示之犯罪科刑及執
    行情形，有臺灣高等法院被告前案紀錄表在卷可稽，其於上
    開有期徒刑執行完畢後5 年內，故意再犯本案有期徒刑以上
    之罪，為累犯，應依刑法第47條第1 項之規定，加重其刑。
    爰審酌被告有如事實一前段所示之前科（有卷附之臺灣高等
    法院被告前案紀錄表可參），素行不佳，猶不思正當工作以
    獲取財物，妄想以竊盜手段不勞而獲，其觀念偏差，有待矯
    治，兼衡及所竊財物之價值及其智識、品行、犯後坦承犯行
    之態度等一切情狀，量處如主文所示之刑，以示懲儆。至共
    犯「陳永德」持以行竊之不詳工具，並未扣案，且無證據證
    明現仍存在，為免沒收困難，尚無宣告沒收之必要，附此敘
    明。
四、又被告行為後，中華民國96年罪犯減刑條例於96年7 月4 日
    制定公布，並自96年7 月16日施行，而按犯罪在中華民國96
    年4 月24日以前者，除本條例另有規定外，依下列規定減刑
    ：一、死刑減為無期徒刑。二、無期徒刑減為有期徒刑二十
    年。三、有期徒刑、拘役或罰金，減其刑期或金額二分之一
    。又依本條例應減刑之罪，未經判決確定者，於裁判時，減
    其宣告刑。依前項規定裁判時，應於判決主文同時諭知其宣
    告刑及減得之刑，中華民國96年罪犯減刑條例第2 條第1 項
    、第7 條分別定有明文。查被告因於96年2 月27日，犯刑法
    第321 條第1 項第2 款之毀越安全設備竊盜罪，經本院判處
    有期徒刑1 年2 月等情（詳見前述），核與中華民國96年罪
    犯減刑條例第2 條第1 項第3 款規定相符，爰減其宣告刑二
    分之一。另被告係於96年7 月23日經臺灣板橋地方法院檢察
    署發布通緝，並於同年月27日因通緝為警查獲逮捕到案等情
    ，業經被告供明在卷，且有通緝書、撤銷通緝書在卷可佐，
    是被告係於前開減刑條例公布施行「後」，始經通緝，核與
    該條例第5 條所規定之要件不符，自無該條之適用，是被告
    上開犯行，自仍得適用該條例予以減刑，末此指明。
據上論斷，應依刑事訴訟法第273 條之1 第1 項、第299 條第1
項前段，刑法第28條、第321 條第1 項第2 款、第47條第1 項，
中華民國96年罪犯減刑條例第2 條第1 項、第7 條，判決如主文
。
本案經檢察官王家春到庭執行職務。
中    華    民    國    97    年    3     月    31    日
                  刑事第十九庭  法  官  鄧雅心
以上正本證明與原本無異。
如不服本判決應於送達後10日內向本院提出上訴狀。
                                書記官  王小芬
中    華    民    國    97    年    3     月    31    日
附錄本案論罪科刑法條
中華民國刑法第三百二十一條
犯竊盜罪而有左列情形之一者，處六月以上、五年以下有期徒刑：
一  於夜間侵入住宅或有人居住之建築物、船艦或隱匿其內而犯
    之者。
二  毀越門扇、牆垣或其他安全設備而犯之者。
三  攜帶兇器而犯之者。
四  結夥三人以上而犯之者。
五  乘火災、水災或其他災害之際而犯之者。
六  在車站或埠頭而犯之者。
前項之未遂犯罰之。


司法院資訊處製作；財團法人民間司法改革基金會備份。
